【裁判字號】    98,交聲,966
【裁判日期】    980806
【裁判案由】    違反道路交通管理處罰條例聲明異議
【裁判全文】
臺灣桃園地方法院交通事件裁定         98年度交聲字第966號
原處分機關  交通部公路總局新竹區監理所中壢監理站
異  議  人
即受處分人  甲○○
上列受處分人因違反道路交通管理處罰條例案件，對於交通部公
路局新竹區監理所中壢監理站所為之壢監裁字第裁53-DB0000000
號處分，聲明異議，本院裁定如下：
    主  文
異議駁回。
    理  由
一、聲請意旨略以：異議人甲○○為警逕行舉發伊所有之車號
    F7Q-966 號重機車於96年5 月6 日下午6 時46分許，行經中
    壢市○○○路與普忠路口時，駕駛人有「闖紅燈（中壢往八
    德方向）、經以指揮棒及哨音攔查拒停受檢逃逸。」之違規
    行為，然伊從未收到任何舉發單，因而本件在送達方面顯有
    瑕疵，伊並非故意不到案，是以原處分機關對伊加重處罰即
    有未合，因之提起本件異議云云。
二、經查：本院於98年7 月1 日審理時詢問異議人是否承認有上
    開違規事實，其答稱其有闖紅燈，然未看見警察云云。證人
    即舉發警員鍾天佑於該日證稱本件案發已久，雖已忘記案發
    當時之事，然伊有記載工作記錄簿，並當庭庭呈該工作記錄
    簿，依該工作記錄簿記載，警員於上開案發時間攔查一部黑
    色山葉重機車F7Q-966 …（後續記載上開違規事實）、駕駛
    人為年約廿歲男性等語，異議人聽聞該工作記錄簿記載之內
    容後，向本院陳稱「（法官問：你F7Q-966 號機車平常都是
    你自己在用嗎？）對，平常是我在用，但是案發那天我下午
    三點半下班，快四點回到家，我兒子借我的機車出去的。」
    等語，其子劉明強經本院當庭點呼作證，證人劉明強證稱「
    （問：96年5 月6 日18點40分在新中北路與普忠路口往你家
    方向，闖紅燈並且沒有接受攔阻的人是否是你？）是。」、
    「（問：你當時還沒有普通重型機車的駕照？）對。」等語
    。是警方舉發上開時、地，F7Q-966 號重機車之駕駛人有上
    開違規行為，核屬無誤，異議人雖當庭主張本件要改由其子
    劉明強受罰，然依道路交通管理處罰條例第85條第1 項之規
    定「本條例之處罰，受舉發違反道路交通管理事件之受處罰
    人，認為受舉發之違規行為應歸責他人者，應於舉發違反道
    路交通管理事件通知單應到案日期前，檢附相關證據及應歸
    責人相關證明文件，向處罰機關告知應歸責人，處罰機關應
    即另行通知應歸責人到案依法處理。逾期未依規定辦理者，
    仍依本條例各該違反條款規定處罰。」異議人既未在舉發違
    反道路交通管理事件通知單應到案日期前，檢附相關證據及
    應歸責人相關證明文件，向處罰機關告知應歸責人（事實上
    ，其從未向原處分機關提出該項告知），自仍應由其依本條
    例各該違反條款規定處罰。復查，警方之舉發違反道路交通
    管理事件通知單早於96年7 月13日即以寄存送達方式送達異
    議人位在桃園縣中壢市○○路○ 段611 巷26號之住處，有送
    達證書一紙附卷可稽，異議人未依道路交通管理處罰條例第
    9 條第1 項之規定，於舉發單寄存送達後之15日內繳納罰鍰
    結案，亦未向處罰機關陳述意見，原處分機關乃於97年9 月
    27日以其逾越應到案日期60日以上，而逕依道路交通管理處
    罰條例第53條第1 項、第63條第1 項第3 款規定，裁處罰鍰
    新台幣4500元、記違規點數3 點，又依同條例第60條第1 項
    、第63條第1 項第3 款規定，裁處罰鍰新台幣6000元、記違
    規點數1 點，合計處罰鍰新台幣10500 元並記違規點數4 點
    ，即無不合。從而，本件異議為無理由，應予駁回。
三、據上論斷，應依道路交通案件處理辦法第19條，裁定如主文
    。
中    華    民    國    98    年    8     月    6     日
                  交通法庭法  官  曾雨明
以上正本證明與原本無異。
對於本件裁定如有不服，應於收受送達後5日內，向本院提出抗
告書狀，敘述抗告之理由，抗告於臺灣高等法院。
                          書記官  許婉茹
中    華    民    國    98    年    8     月    6     日


司法院資訊處製作；財團法人民間司法改革基金會備份。
